【裁判字號】    90,交訴,125
【裁判日期】    900827
【裁判案由】    公共危險等
【裁判全文】
臺灣高雄地方法院刑事判決                          九十年度交訴字第一二五號
    公  訴  人  臺灣高雄地方法院檢察署檢察官
    被      告  乙○○
右列被告因公共危險等案件，經檢察官提起公訴（九十年度調偵字第三二一號），本
院判決如左：
    主  文
乙○○因過失傷害人，處有期徒刑月；又駕駛動力交通工具肇事，致人受傷而逃逸
，處有期徒刑捌月。應執行有期徒刑拾月。
    事  實
一、乙○○考領有重型機車駕駛執照，於民國八十九年十一月廿七日中午十二時四十
    分許，騎乘ＸＴＷ－九二七號重型機車（以下稱蕭車），沿高雄市○○路東向西
    行駛，於行經該路與仁愛路口時，本應注意行車速度在無標誌之市區道路行駛，
    時速不得超過四十公里，及行駛至交岔路口，其行進應遵守燈光號誌，遇紅燈時
    應禁止通行，依車道連貫暫停，不得超越停止線或進入路口，且依當時情況，並
    無不能注意之情事，竟疏未注意而闖越停止線進入前開交岔路口，又超速以五十
    至六十公里之時速通過，適有甲○○騎乘ＸＮＺ－八六五號重型機車，沿仁愛路
    南向北行經前開路口，而遭蕭車撞及，致甲○○人車倒地，甲○○並因而受有左
    足第二、三、四蹠骨骨折之傷害。而乙○○亦因車禍撞擊而倒地，其明知已發生
    車禍，竟將車扶起至路邊後，未前去查看甲○○傷勢，或為任何必要之救護安全
    措施，即駕車逃逸，適有與蕭車同向，駕駛汽車因等待紅燈而暫停在該交岔路口
    之蔡昆川在旁目擊蕭車闖越紅燈肇事及逃逸之情節，記下車牌號碼交由甲○○報
    警後循線查獲。
二、案經甲○○訴由高雄市政府警察局新興分局移送臺灣高雄地方法院檢察署檢察官
    偵查起訴。
    理  由
一、訊據被告乙○○，對其於前開時、地，以時速五十至六十公里之時速通過該交岔
    路口及肇事後致告訴人甲○○受傷未停車查看之事實供承不諱，但矢口否認有闖
    越紅燈之行為，辯稱：伊騎車通過路口前，係綠燈正在閃爍，而以原來之行車速
    度通過，並未闖紅燈云云。經查，被告肇事後逃逸，係經證人蔡昆川記下被告機
    車車牌號碼，留給告訴人甲○○後，甲○○報警而循線查獲，並通知被告到案訊
    問之情，為被告於警訊時坦承，且證人蔡昆川於警訊時證稱：伊於八十九年十一
    月廿七日中午，在高雄市○○區○○路與仁愛街口，親眼目賭ＸＴＷ－九二七號
    、ＸＮＺ－八六五號機車相撞。伊當時駕駛汽車經過五福與仁愛街口，行駛汽車
    外車道，伊看見有一輛機車從伊車行進方向之車旁衝出來，而且闖紅燈，致車禍
    發生，伊駛向前看，原來是剛剛闖紅燈那輛機車撞上另一輛機車。而發生車禍時
    ，伊馬上把車牌號碼記下，車號為ＸＴＷ－九二七，駕駛人為一名年輕人等語。
    參諸蔡昆川僅係路過目賭車禍發生之人，與被告及告訴人間均不相識，又無宿怨
    ，其所證之情節又無誤認之可能，故其所證自堪採信。故被告確有闖紅燈及肇事
    後逃逸之行為洵堪認定。被告所辯並未闖紅燈云云，不足採信。此外，該肇事路
    段為市區道路，速限為每小時四十公里，此業經公訴人於九十年六月廿七日偵查
    中電詢高雄市警察局新興分局五福二路派出所後，載明於辦案進行單內可稽，而
    被告又自承係以時速五十至六十公里之時速行經該肇事路段，故被告超速行駛之
    事實，亦可認定。
二、按汽車行駛至交岔路口，應遵守燈光號誌之指示；又按行車速度，無標誌者，在
    市區道路，時速不得超過四十公里，道路交通安全規則第一百零二條第一項第一
    款、第九十三條第一項第一款分別定有明文。此為汽車駕駛人之被告所應注意且
    能注意之義務，被告既考領有重型機車駕駛執照，就此自應知之甚詳，又依當時
    情況，被告應無不能注意之情事，竟闖越紅燈，又超速行駛，以致發生本件交通
    事故，其駕駛行為有過失至為明顯。又告訴人因本件交通事故受有左足第二、三
    、四蹠骨骨折之傷害，亦有高雄醫學院附設中和紀念醫院診斷證明書一紙附卷可
    稽，告訴人所受之傷害既因被告之過失行為所致，二者間即有相當之因果關係。
    從而本件事證已明，被告犯行洵堪認定。
三、核被告所為，係犯刑法一百八十五條之四駕駛動力交通工具肇事致人受傷而逃逸
    罪，及第二百八十四條第一項前段之過失傷害罪。被告所犯二罪間，犯意各別，
    行為互異，應分論併罰。爰審酌被告犯罪之動機、目的、超速、闖紅燈之過失情
    節重大、犯罪所生損害不輕、犯後坦承部分犯行等及其他一切情狀，分別量處如
    主文所示之刑，並定其應執行刑，以資徵儆。
據上論斷，應依刑事訴訟法第二百九十九條第一項前段，刑法第一百八十五條之四、
第二百八十四條第一項前段、第五十一條第五款，罰金罰鍰提高標準條例第一項前段
，判決如主文。
本件經檢察官林敏惠到庭職行執務。
中    華      民      國    九十      年      八      月    二十七    日
                              臺灣高雄地方法院交通法庭
                                  法  官  邱  明  弘
右正本證明與原本無異。
如不服本判決，應於判決送達後十日內，向本院提出上訴狀。
                                  書記官  顏  平  國
中    華    民    國      九十      年      八      月      二十八      日
附錄本判決論罪之法條：
刑法第二百八十四條第一項：
 (過失傷害罪)
因過失傷害人者，處六月以下有期徒刑、拘役或五百元以下罰金，致重傷
者，處一年以下有期徒刑、拘役或五百元以下罰金。
刑法第一百八十五條之四：
駕駛動力交通工具肇事，致人死傷而逃逸者，處六月以下五年以下有期徒刑。


司法院資訊處製作；財團法人民間司法改革基金會備份。
